【裁判字號】    92,裁,1539
【裁判日期】    921030
【裁判案由】    有關國防事務
【裁判全文】
最  高  行  政  法  院  裁  定                  九十二年度裁字第一五三九號
    抗  告  人  甲○○
    相  對  人  陸軍總司令部
    代  表  人  霍守業
    相  對  人  國防部聯合後勤司令部
    代  表  人  乙○○
右抗告人因與相對人陸軍總司令部等間有關國防事務事件，對於中華民國九十一年九
月二十三日臺北高等行政法院九十年度訴字第四○六五號裁定提起抗告，本院裁定如
左︰
    主  文
抗告駁回。
抗告訴訟費用由抗告人負擔。
    理  由
一、按抗告法院認抗告為不合法或無理由者，應為駁回抗告之裁定；又行政訴訟法第
    四條第一項規定：「人民因中央或地方機關之違法行政處分，認為損害其權利或
    法律上之利益，經依訴願法提起訴願而不服其決定者，．．．得向高等行政法院
    提起撤銷訴訟。」而此所謂行政處分，依訴願法第三條第一項規定係指中央或地
    方機關就公法上具體事件所為之決定或其他公權力措施而對外直接發生法律效果
    之單方行政行為而言，至行政機關所為單純事實之述或理由之說明，不因該項
    述或說明而生法律上之效果，自非行政處分，人民即不得對之提起訴願。
二、本件抗告人與友人張伯昶係前游擊隊傘兵總隊四大隊十一中隊袍澤，其為傳達戰
    友死訊予其家屬，遂向相對人國防部聯合後勤司令部（原聯合勤務總司令部，八
    十九年十二月三十日改制）及陸軍總司令部請求查明張伯昶之父母姓名、地址等
    資料，案經國防部陸軍總司令人事署以九十年二月八日（九○）信守字第○二七
    一九號書函函復。抗告人不服，循序提起行政訴訟。經查抗告人於八十七年三月
    十三日曾以同一事由提起行政爭訟，業經國防部（八七）鎔鉑字第四九○九號訴
    願決定、行政院台八十七訴字第四二四九五號再訴願決定、本院八十七年度裁字
    第一二五二號裁定駁回確定在案，嗣復以同一事由再次陳情。足見抗告人係對已
    決定之訴願事件重行提起訴願，且所不服之國防部陸軍總司令人事署九十年二月
    八日（九○）信守字第○二七一九號書函，其內容略謂：「為維護當事人眷屬權
    益，煩請檢附故張君眷屬委託書、海基會文書驗證之親屬關係證明書原件及台端
    身分證明文件後，送署憑辦。」性質上係屬單純事實述所為之觀念通知，依照
    首揭說明，並非行政處分，自不得對之提起訴願，訴願決定不予受理，即無不合
    。抗告人復提起本件行政訴訟，顯非適法。原審因而以裁定駁回其訴，核無違誤
    。抗告意旨，仍執陳詞主張前開書函為行政處分，聲明將原裁定廢棄，難謂為有
    理由，應予駁回。
三、依行政訴訟法第一百零四條、民事訴訟法第九十五條、第七十八條，裁定如主文
    。
中    華    民    國    九十二      年      十        月     三十       日
                    最 高 行 政 法 院  第 五 庭
                                審 判 長 法  官      徐  樹  海
                                         法  官      廖  宏  明
                                         法  官      鄭  淑  貞
                                         法  官      林  家  惠
                                         法  官      林  茂  權
右  正  本  證  明  與  原  本  無  異
                                         法院書記官  陳  盛  信
中    華    民    國    九十二      年      十        月      三十      日


司法院資訊處製作；財團法人民間司法改革基金會備份。
